【裁判字號】    97,重訴,13
【裁判日期】    970417
【裁判案由】    毒品危害防制條例
【裁判全文】
臺灣臺北地方法院刑事判決              97年度重訴字第13號
公  訴  人  臺灣臺北地方法院檢察署檢察官
被      告  乙○○
選任辯護人  葉繼學律師
被      告  甲○○
                      號
選任辯護人  許瑞榮律師
            趙元昊律師
上列被告因毒品危害防制條例案件，經檢察官提起公訴（96年度
偵字第26276號）及移送併辦（97年度偵字第5490號），本院判
決如下：
    主  文
乙○○共同運輸第一級毒品，處無期徒刑，褫奪公權終身。扣案
如附表編號1、3所示之第一級毒品海洛因，均沒收銷燬之，如附
表編號2、4、5所示之物，均沒收。
甲○○共同運輸第一級毒品，未遂，處有期徒刑拾陸年。扣案如
附表編號1所示之第一級毒品海洛因，均沒收銷燬之，如附表編
號2、6所示之物，均沒收。
    事  實
一、乙○○於民國96年11月底，在泰國地區，受綽號「小王」之
    成年男子請託，要其返回臺灣地區後，代為將海洛因轉交與
    指定之人，事成之後許以新臺幣（下同）50萬元之報酬，乙○○明知海洛因為毒品危害防制條例公告列管之第一級毒品
    ，非經許可，不得運輸，竟因貪圖厚利而應允之，遂與「小
    王」基於共同之犯意，約定以其所使用門號0000000000號行
    動電話作為聯絡之用，在其返臺後之96年12月9日下午1時許
    ，即有某成年男子撥打乙○○之行動電話，與其約定同日下
    午在臺北市龍山寺對面見面，該名男子乃將其內裝有海洛因
    磚之2只紙袋（每只紙袋各放有高純度之海洛因磚各2塊，共
    計4塊，各紙袋內之包裝情形，詳如附表編號1至4所示）交
    付與乙○○，並告知會有人與其聯繫取貨，乙○○即先行將
    之攜回其位於臺北市○○區○○街73巷78號之1、5樓之居所
    ，等候取貨之人的通知。適甲○○於96年12月9日，在其位
    於彰化縣竹塘鄉○○村○○路○段116之1號住處，接獲綽號
    「阿和」之成年友人電話，委託其至臺北市運回海洛因2塊
    ，並由另一名綽號「阿發」的男子告知前揭取貨之電話，甲○○明知海洛因係毒品危害防制條例所管制之第一級毒品，
    非經許可，不得運輸，竟仍應允之，而與「阿和」、「阿發
    」之人基於共同之犯意，隨即撥打該取貨電話與乙○○聯繫
    ，約定在翌(10)日在臺北見面取貨，議定後，甲○○乃於96年
    12 月10日依約搭車北上，在當日下午3時許，甲○○以所使
    用門號0000000000號行動電話撥打前揭取貨電話，與乙○○
    聯繫，約定取貨地點在臺北市國父紀念館捷運站，乙○○乃
    攜帶前揭裝有海洛因磚之紙袋，委請不知情之友人丙○○（
    另經公訴人為不起訴處分）駕駛車號2229-QL號自用小客車
    前往，於是日下午4時10分許抵達後，乙○○先下車與甲○○會面，確認為約定取貨之人後，乃返回車上取出如附表編
    號1、2所示裝置有海洛因磚2塊之紙袋1只，走至該捷運站地
    下一樓大廳內，交付與甲○○。本件約定之取貨事宜，早經
    法務部調查局北部地區機動工作組（下稱北機組）掌握情資
    ，乃於當日在該處埋伏守候，故在甲○○取貨尚未及起運返
    回目的地而不遂之際，旋即前往表明身分當場查獲，並扣得
    該裝置有海洛因磚之紙袋1只，其後並在丙○○所駕車內扣
    得另只裝置有海洛因磚之紙袋（如附表編號3、4所示），及
    分別在乙○○、甲○○身上扣得所有前揭持以供聯繫本件運
    輸所用之行動電話各1具（詳如附表編號5、6所示），始循
    線查悉上情。
二、案經北機組移送臺灣臺北地方法院檢察署檢察官偵查後起訴
    及移送併辦（97年度偵字第5490號）。
    理  由
一、證據能力部分：
    (一)被告乙○○之選任辯護人以其當事人下列在北機組之供述
      ，違反要求律師在場之意思為由，否認此部分供述之證據
      能力。查，依卷附該調查筆錄所載（見96年度偵字第2627
      6號卷第3至5頁），被告乙○○在經權利事項告知後，雖
      有表明希望委任律師到場之意，然經聯繫後，其所委任之
      律師仍未能到場，於是日上午9時55分，經詢問是否願意
      在律師未到場前，接受該次詢問，在被告乙○○表明同意
      之後，北機組人員始就本案之犯罪事實加以詢問，直至該
      日上午11時29分，被告乙○○當時委任之張漢榮律師已到
      場並陪同接受詢問。參以被告乙○○於本院審理時自承：
      調查員在詢問時並無違法行為或刑求等語（見本院97年4
      月2日審判筆錄第13頁）。顯見該次詢問，被告乙○○均
      係出於自由意志而為陳述，並依己意表明同意在律師未到
      場前接受該次詢問。是被告乙○○該次出於任意性之供述
      ，自有證據能力。
    (二)被告甲○○之辯護人否認共同被告乙○○下列於北機組及
      檢察官偵查中，對於其當事人所犯陳述之證據能力。按刑
      事訴訟法第159條之1第2項所定得為證據之被告以外之人
      於偵查中向檢察官所為之陳述，包括共同被告非以證人身
      分於偵查中向檢察官所為之陳述，係有關證據能力之規定
      ，無關乎證據之證明力。故共同被告在被告本人之案件調
      查中，如已轉換為證人，依法具結陳述，並賦予被告對該
      共同被告所為之陳述為詰問之機會者，該以共同被告身分
      所為之陳述，法院即非不得與其以證人身分所為之陳述，
      綜合該被告以外之人全部供述證據，斟酌案內其他調查之
      證據資料，本於經驗法則及論理法則，作合理之比較而為
      取捨、判斷，此乃實質證據價值之自由判斷問題；非謂於
      被告本人案件中，僅能採取共同被告以證人身分所為之陳
      述作為判斷之依據，該非以證人身分之共同被告所為之陳
      述，即為無證據能力之證據，而應予排除不用（最高法院
      96年度臺上字第1677號判決要旨參照）。查，被告乙○○
      就其下列於北機組及檢察官偵查中之供述，均未受任何違
      法行為或刑求，既據其於本院審理時坦認如前，顯見其當
      時之陳述並無受到任何外力干擾而無顯不可信之情況。參
      以被告乙○○其後於本院審理時以證人身分之陳述，與其
      在北機組及偵查中對於被告甲○○犯罪之供述明顯不符，
      而其先前之陳述，又為證明被告甲○○犯罪事實所必要，
      按上所述，自具有證據能力。
    (三)至於被告乙○○之選任辯護人雖否認其當事人其餘在北機
      組、檢察官偵查中供述之證據能力。然本院以下列之事證
      ，即足以證明本件犯罪事實，就辯護人此部分所指並未引
      之作為本案論罪科刑之證據，自無庸再論及此部分之證據
      能力。
    (四)其餘認定事實所引用之下列卷內所有卷證資料（包含文書
      證據、物證等證據），並無證據證明係公務員違背法定程
      序所取得，被告及其選任辯護人於本院審理終結前就卷內
      所有卷證資料之證據能力均表示無意見，僅爭執其證明力
      ，且卷內之文書證據，亦無刑事訴訟法第159條之4之顯有
      不可信之情況與不得作為證據之情形，則依刑事訴訟法第
      159條之5之規定，自得作為證據。
二、訊據被告乙○○、甲○○均矢口否認有前揭運輸第一級毒品
    海洛因之犯行，被告乙○○辯稱：並不知道受託交付的物品
    是毒品海洛因云云，被告甲○○則辯稱：只是受朋友所託北
    上去收取2萬元的支票，並不知道是要拿取毒品海洛因云云
    。然查：
    (一)本件被告二人約定之取貨事宜，早經北機組掌握情資在場
      埋伏守候，在被告甲○○取貨後，北機組人員旋即前往表
      明身分當場查獲，並扣得該海洛因磚2塊（詳如附表編號
      1、2所示），其後並在丙○○所駕車內再扣得海洛因磚2
      塊（詳如附表編號3、4所示）等事實，業據證人即北機組
      本案承辦人員謝念台於本院審理時證述明確在卷，並有如
      附表所示之扣案物可資佐證。又扣案如附表編號1、3所示
      之海洛因磚共計4塊，係連同編號2(1)4(1)所示裝載之外包
      裝（即直接裝載與未直接裝載之外包裝）一併送驗及計重
      ，4塊均檢出海洛因成分，合計淨重為1403. 17公克，直
      接裝載之空包裝總重為21.35公克，純度為82.35％，純質
      淨重為1155.51公克，有法務部調查局96年12月29日調科
       壹字第09623084970號鑑定書（見96年度偵字第26276號
      卷第103頁）附卷可稽。被告乙○○之選任辯護人雖以：
      依卷附北機組之扣押筆錄記載（見同上偵查卷第9頁），
      當時扣案之4塊物品含袋重合計為1670公克，惟前揭鑑驗
      結果之淨重及空包裝重，合計僅1424.52公克，二者相差
      達2百餘公克為由，而否認前揭所鑑驗者即為本件扣案之
      物品。惟依前揭鑑定書所載，所稱之空包裝總重，僅係計
      算直接裝載檢品之包裝重量，其他未直接裝載檢品之外包
      裝，並不予秤重。是故本件檢驗時所秤重之外包裝（僅秤
      直接裝載部分），與北機組查獲時所秤重之外包裝（所秤
      包含直接裝載與未直接裝載部分）並不相同，所以才會有
      辯護人前揭所指之誤差。此部分經本院函詢原檢驗單位結
      果：本件毒品證物所有外包裝（包含直接接觸檢品及未直
      接接觸檢品之包裝）總重為265.53公克，有法務部調查局
      97年3月19日調科壹字第09700092810號函及所檢附送驗時
      之外包裝照片等件（見本院卷第83至84頁）在卷足憑。自
      可推知本件扣案之海洛因，是以如附表編號2(1)4(1)所示之
      外包裝送驗，而未包括其餘之外包裝，經本院函詢結果，
      所秤得之淨重（即1403.17公克）與送驗時所有外包裝（
      即265.53公克），合計則為1668.70公克，此與北機組查
      獲時所秤得重量相當。是前揭檢驗之物品，確為本件扣得
      之物，而可確認為第一級毒品海洛因無訛。
    (二)被告乙○○明知「小王」所委託之物品為第一級毒品海洛
      因，但因貪圖「小王」所許以之厚利，仍應允受託為之運
      送轉交本件扣案之海洛因，約定以其所使用門號00000000
      00號行動電話作為聯繫之用，其後確有某男子撥打被告乙○○之行動電話，該名男子乃將前揭扣案之海洛因交付與
      被告乙○○，並告知會有人與其聯繫取貨，被告乙○○取
      得後，即先行將之攜回居所，其後即有被告甲○○撥打前
      揭行動電話，與之聯繫本件取貨事宜等情，則據被告乙○○於北機組詢問時、檢察官初次訊問時（以上見96年度偵
      字第26276號卷第3至5、41至44頁）及本院為羈押訊問時
      （見本院96年度聲羈字第560號卷）坦承不諱，並有被告
      乙○○前揭用以聯繫本件運輸毒品所用之行動電話1具（
      如附表編號5所示）扣案可資佐證。
    (三)被告乙○○於其後之偵查及本院審理時，雖否認前揭自白
      之真實性，並改稱：當時因為北機組人員跟伊說扣案的東
      西檢驗出是海洛因，並跟伊說坦白可以減輕刑期，伊當時
      人精神恍惚，而且害怕，才會順著北機組人員的意思，說
      知道本件受託運送的物品是海洛因，事實上伊真的不知道
      所送的東西是毒品云云。然查：
      1.依前揭被告乙○○在北機組之調查、檢察官之偵查及本
        院之訊問筆錄，可知被告乙○○是在本件查獲後，經過
        一夜之休息，翌日上午才開始進行詢問，之後即有委任
        之律師在場陪同。則被告乙○○在經過相當之休息，又
        有律師在場陪同之情況下，其所稱當時因精神恍惚、意
        識不清才為自白云云，顯非實情。又本件其所犯運輸第
        一級毒品海洛因，為死刑或無期徒刑之重大犯罪，被告
        乙○○當時又有委任律師，就此不可能不知。是若被告
        乙○○真不知所受託運送物品為海洛因，而自認己身確
        屬無辜，怎麼可能會在前揭北機組詢問、檢察官及本院
        訊問時，均為相同之自白，而且未曾提及此事？是被告
        乙○○以前詞辯稱該自白有所不實，顯與情理及經驗法
        則不符，難以憑信。
      2.依被告前揭在北機組、檢察官之偵查及本院為羈押訊問
        時所述，均提及本件為之運送轉交可獲取50萬元的報酬
        。雖其後於本院準備程序時，則改稱報酬沒有那麼多，
        約5萬、10萬元等語。然以被告乙○○前揭於北機組詢
        問時所述，當時在待業中，收入不穩定，有時3到4萬元
        ，有時8到9萬元等語。及被告乙○○於本院準備程序時
        所述與「小王」之人的關係：是在95年9、10月份去泰
        國，他是當地的導遊，並不知道「小王」的真實姓名，
        他有來過臺灣二次，只有見面、聊天、吃飯而已，不是
        很深交的朋友（見本院卷第19頁反面）等情。則被告乙○○與「小王」之人既不熟識，所受託事務又僅為運送
        轉交物品，何以「小王」之人許以之報酬，以被告乙○○當時己身經濟情況觀之，竟在2到10個月間之收入，
        何以此甚為簡單事務，竟能獲取如此高額酬勞，顯不合
        常情甚明。又以本件被告乙○○係先向不知名之男子取
        貨，其後又要再等候通知轉交，若並無任何不法，則「
        小王」之人直接請該名男子交貨即可，何需大費周章，
        並且另支出報酬，請被告乙○○出面取貨、轉交？顯見
        以如此迂迴方式而為，是為了避免被查緝不法。再者，
        本件扣案海洛因純質淨重達1155.51公克，若流入市面
        販售，可能而得之價格顯然不斐，若非被告乙○○深諳
        其情，並受「小王」之人信任，豈敢甘冒損失該海洛因
        之重大風險而委以取貨轉交之運輸重任？綜上，以被告
        能獲取之報酬、本件取貨方式及受託運送之海洛因數量
        甚鉅等情觀之，被告乙○○辯稱伊不知受託運輸之物為
        海洛因，而否認有運輸第一級毒品之犯意云云，顯無足
        取，被告乙○○受「小王」之所託，對於領取暨運交之
        客體，乃毒品危害防制條例所明定列管之第一級毒品海
        洛因乙節，當早有明確之認識，以此適足以佐證被告乙○○前揭之任意性自白，確與事實相符。
    (四)被告甲○○係受綽號「阿和」之所託北上前來，由另一名
      綽號「阿發」的男子告知被告乙○○前揭聯絡電話，被告
      甲○○有以所使用門號0000000000號之行動電話與被告乙○○聯繫，約定本件取貨時、地等情，為被告甲○○於偵
      、審中所坦認，此與被告乙○○於本院審理時以證人身分
      之證述，互核一致，並有被告甲○○用以聯繫所用之行動
      電話1具（如附表編號6所示）扣案可資佐證。被告甲○○
      雖以前詞否認有運輸海洛因之情。然查：
      1.被告乙○○在取得貨物後，即有被告甲○○撥打電話與
        之聯繫，表明是受託前來領取2塊海洛因，被告乙○○
        在確認被告甲○○為取貨之人後，才會與之約定本件見
        面交貨地點等情，除據被告乙○○於前揭北機組詢問時
        、檢察官偵查時及本院為羈押訊問時陳述明確外，被告
        乙○○於本院為羈押訊問時，就被告甲○○部分更於供
        述後經具結稱：他九號就有打電話給伊，甲○○打給伊
        ，雖然說伊不認識他，但是伊知道他就是小王的朋友…
        在甲○○打電話來之前，小王打電話跟伊說等會兒有人
        會打來，過了十分鐘左右，甲○○就打來了，所以伊知
        道他是小王的朋友等語。而就被告甲○○所稱拿2萬元
        支票云云，無非係指拿取2塊海洛因磚之意，此情更據
        被告乙○○於該次訊問時經具結後證稱：（甲○○說向
        你拿2萬元的支票是否屬實？）是的，他確實是這麼講
        ，兩萬元的支票是海洛因的代號，不管他講的是兩塊、
        兩本書，都是指海洛因磚等語明確（以上見本院96年度
        聲羈字第560號卷第5、11頁）。
      2.被告甲○○雖辯稱是受託拿2萬元支票云云，被告乙○○於本院審理時，就此以證人身分具結後，亦翻異前揭
        在本院為羈押訊問時之證述，改稱：當天被告甲○○有
        問為何收取的東西不是支票云云。然查，依被告乙○○
        於本院前揭為羈押訊問時，供後經具結之陳述：…之後
        甲○○就打電話跟伊聯絡，伊與他碰面之後，伊就回車
        上拿海洛因，他說他下去捷運站裡面，要伊拿到捷運站
        裡面給他，伊交給他時，他沒有打開來點收，也沒有檢
        查…他拿了之後，伊等一起上手扶梯，是前後站著等語
        ；及被告甲○○在該次訊問中所述：（你有沒有問乙○○兩張支票為何會這麼重，裡面是什麼東西？）沒有，
        （拿了支票之後？）伊就走了等語（以上見本院96年度
        聲羈字第560號卷第6、10頁）。根本均未曾及提被告乙○○前揭於本院審理時所稱被告甲○○有問為何不是支
        票之事。再者，以被告甲○○所稱要收取2萬元的支票
        ，不論在外觀大小及重量上，均明顯與被告乙○○所交
        付之物品不同。而依證人謝念台於本院審理時所述：伊
        等先在國父紀念館捷運站埋伏，先在三號出口外面看到
        甲○○，接著又看到乙○○去跟甲○○打招呼，有簡單
        交談，甲○○就搭手扶梯進站到地下一樓，乙○○就到
        車上拿一個手提袋，跟著步下捷運站一樓…另一個同事
        郭遠謀有跟著下去，伊同事就看到在廁所旁邊乙○○把
        手上的手提袋交給甲○○，兩人又一起搭電扶梯上來等
        語（見本院97年4月2日審判筆錄第4頁）。顯見被告二
        人是在確認彼此的身分無誤後，被告乙○○才會返回車
        上取出紙袋。則若被告甲○○所稱是要收取2萬元支票
        ，及被告乙○○所稱當時被告甲○○有問為何不是支票
        云云屬實，何以在被告二人在彼此確認身分後，當可輕
        易探知究竟該物為何，為何被告乙○○還要返回車上取
        出本件裝有海洛因之紙袋？甚者，被告乙○○所交付之
        物顯非如被告甲○○所稱受託收取之支票，被告甲○○
        竟仍未予拒絕，而逕予以收受？再者，被告乙○○所交
        付者係2塊高純度的海洛因磚，市價不斐，若非確認被
        告甲○○即為本件取貨之人，實無可能如此任意、輕率
        地交付出去。此外，本件在北機組人員表明身分前往查
        緝時，被告甲○○見狀隨即將所收取之紙袋丟棄在一旁
        並且逃逸，此情既據被告甲○○於前揭本院為羈押訊問
        時所是認，且分經被告乙○○於該次訊問時、證人謝念
        台於本院審理時證述屬實（以上見本院96年度聲羈字第
        560號卷第7、10頁，本院97年4月2日審判筆錄第4頁）
        。若被告甲○○真不知所收取之物是非法的海洛因，何
        以會有此畏罪情虛之舉措？綜上各情，顯見被告乙○○
        在確認被告甲○○之身分，確定其為前來取貨之人無誤
        後，被告乙○○才會返回車上取出前揭裝有海洛因之紙
        袋交付給被告甲○○，而被告甲○○才會不假思索，逕
        予收受。準此以觀，適足以證明被告乙○○前揭於北機
        組詢問時、檢察官偵查時及本院為羈押訊問時，對於被
        告甲○○之陳述，確屬真實可採。是被告甲○○前揭所
        辯，無非係卸責之詞，委無足取，被告乙○○其後於本
        院審理時之證述，無非係為了迴護被告甲○○才會為此
        陳述，亦難據以為有利於被告甲○○之認定。
    (五)被告甲○○甫取得海洛因磚2塊，剛走出捷運站外即被查
      獲，業據證人謝念台於本院審理時證述如前。又依被告甲○○於本院審理時所述：阿和說拿到再叫伊打給他，要拿
      去哪裡伊也不知道，伊還沒有打電話給阿和就被逮捕了…
      伊本來是打算要搭計程車離開，在計程車上再打電話給阿
      和，阿和人是在大陸，但是阿和到底叫伊把東西帶到何處
      交給何人伊也不知道…但是一出電梯口就被調查員查到了
      等語（見本院97年4月2日審判筆錄第26頁）。是被告甲○○尚不知要將取得之海洛因磚送往何處之際，即被查獲，
      可見其尚未起運而屬未遂。
綜上所述，被告前揭否認犯罪之辯解，核屬臨送飾卸之詞，難以
憑採，被告二人前揭運輸海洛因之犯罪行為已經證明，應依法論
科。
三、查海洛因係毒品危害防制條例第2條第2項第1款所明定列管
    之第一級毒品。是核被告乙○○所為，係犯毒品危害防制條
    例第4條第1項之運輸第一級毒品既遂罪；被告甲○○所為，
    則係犯毒品危害防制條例第4條第1項、第6項之運輸第一級
    毒品未遂罪，爰依刑法第25條第2項之規定，減輕其刑。被
    告持有第一級毒品之低度行為，均為其後運輸第一級毒品之
    高度行為所吸收，不另論罪。被告乙○○與「小王」，被告
    甲○○與「阿和」、「阿發」之人，就個別所犯前揭運輸毒
    品行為，分別有犯意聯絡、行為分擔，為共同正犯。公訴人
    認被告甲○○所為係屬既遂，然其甫取得海洛因，尚不知該
    送往何處之際即被查獲，既如前述，顯見其尚未起運，核屬
    未遂（最高法院92年度臺上字第3096號判決意旨參照），是
    公訴人此部分之認定，尚非允洽；又公訴人起訴書就被告甲○○部分未認與「阿發」係共犯，亦與被告甲○○就此部分
    於偵、審中之供述未合，均附此敘明。公訴人以97年度偵字
    第5490號移送併辦部分，核與本件所起訴者為同一事實，本
    院自應併予審理。至於被告乙○○之辯護人就其當事人前揭
    所為，認應論以持有或轉讓之罪。然依被告乙○○前揭之自
    白，其顯然是受託擔任運輸毒品交通工具之角色，並非僅單
    純持有，亦無就本件扣案海洛因有無償轉讓而處分之權利，
    是被告乙○○之選任辯護人此部分之辯解，顯然是錯誤詮釋
    法條之適用，難以憑採。爰審酌毒品一物流毒無窮，被告乙○○為圖厚利，竟不惜以身試法，且本件運輸之數量甚多，
    一旦流入市面，危害社會之深，不難想像，又被告二人一再
    飾詞狡辯，犯罪後態度不佳等一切情狀，分別量處如主文所
    示之刑，就被告乙○○部分，併依法宣告褫奪公權終身。扣
    案如附表1、3所示之第一級毒品海洛因磚4塊，應依毒品危
    害防制條例第18條第1項前段規定，宣告沒收銷燬之。至於
    編號2、4所示扣案毒品之包裝，可防止毒品潮溼、裸露，便
    於攜帶，並可加以偽裝，防人發現，且經檢驗單位與海洛因
    分別析離秤重，而編號5、6之行動電話，則分別屬被告所有
    供其等聯繫運輸毒品之用，俱如前述，應依同條例第19條第
    1 項前段規定宣告沒收，併分別就被告所犯情形，在其等項
    下分別諭知。至於上開行動電話內之SIM卡，依國內電信公
    司之一般定型化契約之約定，該等晶片卡之所有權乃屬各該
    發卡之電信公司所有，持用人僅取得使用權，非屬被告等人
    所有，亦非違禁物，自不得宣告沒收。又附表備註欄所示之
    其餘扣案物，既無積極事證足以證明與本件所犯運輸毒品罪
    有關，爰不於本案中宣告沒收，附此敘明。
據上論斷，應依刑事訴訟法第299條第1項前段，毒品危害防制條
例第4條第1項、第6項、第18條第1項前段、第19條第1項前段，
刑法第11條、第28條、第25條第2項、第37條第1項，判決如主文
。
本案經檢察官楊碧瑛到庭執行職務。
中    華    民    國    97    年    4     月    17    日
                  刑事第七庭    審判長法  官  孫惠琳
                                      法  官  黃紹紘
                                      法  官  許泰誠
以上正本證明與原本無異。
如不服本判決，應於判決送達後10日內，向本院提出上訴狀。
                                      書記官  劉麗英
中    華    民    國    97    年    4     月    17    日
附錄本案論罪科刑法條全文：
毒品危害防制條例第4條
製造、運輸、販賣第一級毒品者，處死刑或無期徒刑；處無期徒
刑者，得併科新臺幣 1 千萬元以下罰金。
製造、運輸、販賣第二級毒品者，處無期徒刑或 7 年以上有期徒
刑，得併科新臺幣 7 百萬元以下罰金。
製造、運輸、販賣第三級毒品者，處 5 年以上有期徒刑，得併科
新臺幣 5 百萬元以下罰金。
製造、運輸、販賣第四級毒品者，處 3 年以上 10 年以下有期徒
刑，得併科新臺幣 3 百萬元以下罰金。
製造、運輸、販賣專供製造或施用毒品之器具者，處 1 年以上 7
年以下有期徒刑，得併科新臺幣 1 百萬元以下罰金。
前五項之未遂犯罰之。
附表
┌──┬───────┬───────┬─────────┬──────┬──────┐
│編號│扣案物品      │數量          │查獲處所          │沒收之依據  │附註        │
├──┼───────┼───────┼─────────┼──────┼──────┤
│1   │海洛因磚      │2塊（即扣押物 │自被告甲○○處查獲│毒品危害防制│編號1、3之海│
│    │              │品清單編號A2）│                  │條例第18條第│洛因磚4塊係 │
│    │              │              │                  │1項前段。   │連編號2(1)4(1)│
│    │              │              │                  │            │所示裝載之包│
├──┼───────┼───────┼─────────┼──────┤裝一併送驗及│
│2   │編號1海洛因磚 │(1)直接裝載海洛│自被告甲○○處查獲│毒品危害防制│計重，故檢驗│
│    │之包裝        │因磚之包裝    │                  │條例第19條第│後已未能明確│
│    │              │(2)盛裝已包裝海│                  │1項前段。   │區分。惟4塊 │
│    │              │洛因磚之外包裝│                  │            │海洛因經送驗│
│    │              │，含：紙袋1只 │                  │            │後均檢出海洛│
│    │              │塑膠袋1只、包 │                  │            │因成分，合計│
│    │              │裝紙2只（即為 │                  │            │淨重1403.17 │
│    │              │扣押物品清單編│                  │            │公克，純度82│
│    │              │號A1）        │                  │            │.35 ％，純質│
├──┼───────┼───────┼─────────┼──────┤淨重1155. 51│
│3   │海洛因磚      │2塊（即扣押物 │自丙○○所駕車內查│毒品危害防制│公克，裝載之│
│    │              │品清單編號A4）│獲                │條例第18條第│包裝（即編號│
│    │              │              │                  │1項前段。   │2(1)4(1)）合計│
├──┼───────┼───────┼─────────┼──────┤為265.53公克│
│4   │編號3海洛因磚 │(1)直接裝載海洛│自丙○○所駕車內查│毒品危害防制│（見本院卷第│
│    │之包裝        │因磚之包裝    │獲                │條例第19條第│83至84頁）。│
│    │              │(2)盛裝已包裝海│                  │1項前段。   │            │
│    │              │洛因磚之外包裝│                  │            │            │
│    │              │，含：紙袋1只 │                  │            │            │
│    │              │塑膠袋1只、包 │                  │            │            │
│    │              │裝紙2只（即為 │                  │            │            │
│    │              │扣押物品清單編│                  │            │            │
│    │              │號A3）        │                  │            │            │
├──┼───────┼───────┼─────────┼──────┼──────┤
│5   │乙○○所使用搭│1具（即扣押物 │自被告乙○○身上查│毒品危害防制│乙○○另1具 │
│    │載門號00000000│品清單編號A6，│獲                │條例第19條第│搭載門號0913│
│    │68號之行動電話│該清單就此門號│                  │1項前段。   │722250號之行│
│    │（不含SIM卡） │誤載為0000000 │                  │            │動電話，核與│
│    │              │250號）       │                  │            │本件運輸毒品│
│    │              │              │                  │            │行為無涉，故│
│    │              │              │                  │            │不在本案中為│
│    │              │              │                  │            │沒收諭知。  │
├──┼───────┼───────┼─────────┼──────┼──────┤
│6   │甲○○所使用搭│1具（即扣押物 │自被告甲○○身上查│毒品危害防制│甲○○另2具 │
│    │載門號0000000 │品清單編號B1）│獲                │條例第19條第│搭載門號0954│
│    │623號之行動電 │              │                  │1項前段。   │077281號、09│
│    │話            │              │                  │            │00000000號之│
│    │（不含SIM卡） │              │                  │            │行動電話，及│
│    │              │              │                  │            │所有之電話簿│
│    │              │              │                  │            │、文件資料，│
│    │              │              │                  │            │核與本件運輸│
│    │              │              │                  │            │毒品行為無涉│
│    │              │              │                  │            │，故不在本案│
│    │              │              │                  │            │中為沒收諭知│
│    │              │              │                  │            │。          │
└──┴───────┴───────┴─────────┴──────┴──────┘


司法院資訊處製作；財團法人民間司法改革基金會備份。
